【裁判字號】    92,簡上,452
【裁判日期】    920115
【裁判案由】    竊盜等
【裁判全文】
臺灣桃園地方法院刑事判決                        九十二年度簡上字第四五二號
    上  訴  人  臺灣桃園地方法院檢察署檢察官
    被      告  甲○○
右上訴人因被告竊盜等案件，不服本院桃園簡易庭民國九十二年九月十五日九十二年
度桃簡字第一三○六號第一審刑事簡易判決（聲請簡易判決處刑案號：九十二年度偵
字第一一五一三號）提起上訴，本院管轄之第二審地方法院合議庭判決如左：
    主  文
原判決撤銷。
甲○○竊盜，處有期徒刑月，如易科罰金，以佰元折算壹日。
    事  實
一、甲○○與葉苑蓉原係男女朋友關係，甲○○意圖為自己不法之所有，於民國九十
    二年二月十一日十一時許，在桃園縣桃園市○○○路一一五巷五號之三即葉苑蓉
    租屋處，趁葉苑蓉不注意之際，徒手竊取葉苑蓉所有之「萬泰商業銀行桃園分行
    」現金卡（帳號：000000000000號）得手後，復意圖為自己不法之
    所有，基於詐欺之概括犯意，自行猜中葉苑蓉提款卡密碼後，於附表編號一、二
    所示時間、地點，持上開現金卡至自動付款設備，盜領附表編號一、二所示之款
    項得逞，另於九十二年二月十四日下午二時許，甲○○打算償還上開所提領之新
    臺幣（下同）三萬元，乃先後匯還葉苑蓉上開帳戶，二萬九千元及一千元，惟思
    之再三，又於附表編號三、四所示時間、地點，提領附表編號三、四所示款項得
    逞，旋又分別匯還原帳戶二萬八千元及一千元，其後，再於附表編號五、六所示
    時間、地點，提領附表編號五、六所示款項得逞。嗣於九十二年三月底，因葉苑
    蓉發現現金卡不見，經詢問「萬泰商業銀行桃園分行」而調取交易明細，並查看
    提款監視錄影帶後，始查知上情。
二、案經葉苑蓉訴由桃園縣警察局桃園分局報請臺灣桃園地方法院檢察署檢察官偵查
    後聲請簡易判決處刑。
    理  由
一、右揭事實，業據被告甲○○於警訊及偵查中坦承不諱，核與告訴人葉苑蓉之指訴
    情節大致相符，並有照片一張在卷可稽及提款機監視錄影帶乙捲扣案可佐。足徵
    被告前開自白與事實相符，堪予採信。從而，本件事證明確，被告犯行洵堪認定
    ，應依法論科。
二、核被告所為，係犯刑法第三百二十條第一項竊盜罪，第三百三十九條之二第一項
    違法由自動付款設備取得他人之物罪，被告先後多次違法由自動付款設備取得他
    人之物之犯行，時間緊接，所犯構成要件相同，顯係基於概括之犯意而反覆為之
    ，應依連續犯規定以一罪論，並依法加重其刑。被告所犯上開二罪，有方法結果
    之牽連關係，應從一重之竊盜罪論處。原審判決對被告論罪科刑，固非無見，惟
    查：被告前揭所為，對告訴人之財產權益、交易信用已生損害及紊亂我國金融市
    場交易秩序，且迄今未與告訴人達成和解賠償損失，經本院合法傳喚亦未遵期到
    庭等情，顯見被告對於法令之漠視，難謂無再犯之虞，故不宜對之宣告緩刑，原
    審未察而予以被告緩刑之宣告，上訴人依告訴人之聲請提起上訴認原審宣告緩刑
    為不當，為有理由，自應由本院將原判決撤銷改判之。爰審酌被告並無前科，有
    臺灣高等法院被告全國前案記錄表一紙附卷可稽，其正值青年，不思正途，為一
    時貪念，竟竊取他人財務後，並持之向自動提款設備領取錢財供己使用，所為實
    屬可議，惟被告犯後尚能於警訊及偵查中坦承犯行，及本件竊得之財物價值，對
    被害人所生之危害等一切情狀，量處如主文所示之刑，並諭知易科罰金之折算標
    準。
三、本件被告經合法傳喚，無正當理由未到庭，爰依刑事訴訟法第三百七十一條規定
    ，不待其陳述，逕行判決。
據上論斷，應依刑事訴訟法第四百五十五條之一第一項、第三項、第三百六十九條第
一項前段、第三百七十一條、第三百六十四條、第二百九十九條第一項前段，刑法第
五十六條、第三百二十條第一項、第三百三十九條之二第一項、第五十五條、第四十
一條第一項前段，罰金罰鍰提高標準條例第一條前段、第二條，判決如主文。
本案經檢察官陳志全到庭執行職務
中      華      民      國    九十二    年      一      月     十五     日
                              臺灣桃園地方法院刑事第七庭
                                  審判長  法  官  孫惠琳
                                          法  官  劉為丕
                                          法  官  賴淑美
右正本證明與原本無異。
不得上訴。
                                          書記官  簡維萍
中      華      民      國    九十二    年      一      月     十五     日
附表：
┌───┬───────────┬───────────┬───────┐
│ 編號 │     時間（民國）     │     地        點     │金額（新臺幣）│
├───┼───────────┼───────────┼───────┤
│  一  │九十二年二月十三日十七│桃園縣桃園市○○路「華│二萬元        │
│      │時五十一分四十六秒    │南銀行桃園分行」      │              │
├───┼───────────┼───────────┼───────┤
│  二  │九十二年二月十三日十七│同右                  │一萬元        │
│      │時五十四分四十三秒    │                      │              │
├───┼───────────┼───────────┼───────┤
│  三  │九十二年二月十四日十六│桃園縣桃園市○○街「萬│二萬元        │
│      │時一分四十八秒        │泰商業銀行桃園分行」  │              │
├───┼───────────┼───────────┼───────┤
│  四  │九十二年二月十四日十六│同右                  │九千元        │
│      │時二分五十四秒        │                      │              │
├───┼───────────┼───────────┼───────┤
│  五  │九十二年二月十四日十七│桃園縣桃園市○○路「第│二萬元        │
│      │時三十六分五十八秒    │一銀行桃園分行」      │              │
├───┼───────────┼───────────┼───────┤
│  六  │九十二年二月十四日十七│同右                  │九千元        │
│      │時三十七分四十秒      │                      │              │
└───┴───────────┴───────────┴───────┘
附錄本件論罪科刑法條全文：
中華民國刑法第三百二十條
 (普通竊盜罪、竊佔罪)
意圖為自己或第三人不法之所有，而竊取他人之動產者，為竊盜罪，處五年以下有期
徒刑、拘役或五百元以下罰金。
意圖為自己或第三人不法之利益，而竊佔他人之不動產者，依前項之規定處斷。
前二項之未遂犯罰之。
中華民國刑法第三百三十九條之二
意圖為自己或第三人不法之所有，以不正方法由自動付款設備取得他人之物者，處三
年以下有期徒刑、拘役或一萬元以下罰金。
以前項方法得財產上不法之利益或使第三人得之者，亦同。


司法院資訊處製作；財團法人民間司法改革基金會備份。
